el: Μέθοδος σύνδεσης φούσκας λεβιέ ταχυτήτων: Κόλλα; Κολλητική ταινία; Περίβλημα με κλιπ; Κορδόνι περίσφιξης; Ελαστική ταινία; Αυτοκόλλητο σκρατς; Δακτύλιος συγκράτησης; Πλαίσιο με βίδες; Ασφαλειοδακτύλιος; Γενικής χρήσης (slip-on); Άλλο
tr: Vites körüğü montaj yöntemi: Yapıştırıcı (tutkal); Yapıştırıcı (bant); Klipsli trim çerçevesi; Büzme ipi; Elastik bant; Cırt cırtlı; Tutucu halka; Vidalı çerçeve; Sekman; Evrensel geçmeli; Diğer
pt-BR: Coifa de câmbio método de fixação: Adesivo (cola); Adesivo (fita); Moldura de encaixe; Cordão; Faixa elástica; Fecho de contato; Anel de retenção; Estrutura parafusada; Anel de pressão; Encaixe universal; Outro
ru: Способ крепления чехла рычага переключения передач: Клей; Клейкая лента; Рамка с защелками; Шнурок; Эластичная лента; Застежка-липучка; Стопорное кольцо; Привинчивающаяся рамка; Стопорное пружинное кольцо; Универсальная накладка; Другое
pt-PT: Método de fixação da bota da alavanca de mudanças: Adesivo (cola); Adesivo (fita); Moldura de acabamento de encaixe; Cordão; Fita elástica; Fixador de gancho e laço; Anel de retenção; Moldura aparafusada; Anel de retenção elástico; De enfiar universal; Outro
th: วิธีการติดตั้งปลอกหุ้มคันเกียร์: กาว; เทปกาว; กรอบตกแต่งแบบคลิปติด; เชือกรูด; ยางยืด; ตีนตุ๊กแก; แหวนล็อก; กรอบแบบขันสกรู; แหวนล็อกแบบสแนป; สวมทับอเนกประสงค์; อื่นๆ
ko: 시프트 부트 부착 방식: 접착제(글루); 접착제(테이프); 클립 인 트림 베젤; 드로스트링; 탄성 밴드; 벨크로; 리테이너 링; 스크류 온 프레임; 스냅 링; 범용 슬립온; 기타
nb: Festemetode for girmansjett: Lim; Teip; Klipsramme; Snøring; Elastisk bånd; Borrelås; Holdering; Skruramme; Låsering; Universell slip-on; Annet
it: Metodo di collegamento del soffietto del cambio: Adesivo (colla); Adesivo (nastro); Cornice a incastro; Coulisse; Fascia elastica; Chiusura a strappo; Anello di ritenuta; Cornice avvitabile; Anello elastico; Infilabile universale; Altro
de: Befestigungsmethode der Schaltmanschette: Kleber (flüssig); Klebeband; Clip-in-Zierblende; Kordelzug; Gummiband; Klettverschluss; Haltering; Schraubrahmen; Sprengring; Universal-Slip-on; Sonstige
pl: Metoda mocowania mieszka drążka zmiany biegów: Klej; Taśma klejąca; Ramka na zatrzaski; Sznurek ściągający; Elastyczna taśma; Rzep; Pierścień ustalający; Przykręcana ramka; Pierścień osadczy; Wsuwane uniwersalne; Inne
hr-HR: Metoda pričvršćivanja čizme mjenjača: Ljepilo; Ljepljiva traka; Uskočni ukrasni okvir; Vezica; Elastična traka; Čičak-traka; Prsten za zadržavanje; Okvir s vijcima; Uskočni prsten; Univerzalno navlačenje; Drugo
nl: Schakelhoes bevestigingsmethode: Lijm; Tape; Inklikbare sierlijst; Trekkoord; Elastische band; Klittenband; Borgring; Vastschroefbaar frame; Klikring; Universeel slip-on; Overig
bg-BG: Метод за закрепване на маншона на скоростния лост: Лепило; Залепваща лента; Щипки към декоративната рамка; Връзка за пристягане; Ластик; Велкро; Задържащ пръстен; Рамка с винтове; Фиксиращ пръстен; Универсален с нахлузване; Друго
es: Método de fijación de la funda de la palanca de cambios: Adhesivo (pegamento); Adhesivo (cinta); Bisel de ajuste con clip; Cordón; Banda elástica; Cierre de gancho y bucle; Anillo de retención; Marco atornillable; Anillo de presión; Funda universal; Otro
da: Fastgørelsesmetode for gearmanchet: Klæbemiddel (lim); Klæbemiddel (tape); Clip-in-pynteramme; Snoretræk; Elastikbånd; Burrebånd; Låsering; Ramme til fastskruning; Låsering; Universel slip-on; Andet
fi: Vaihdekepin suojakumin kiinnitystapa: Liimakiinnitys; Teippikiinnitys; Kiinnitettävä koristekehys; Kiristysnauha; Kuminauha; Tarranauha; Lukitusrengas; Ruuvattava kehys; Lukkorengas; Yleismallinen, pujotettava; Muu
ro-RO: Metodă de fixare a manșonului schimbătorului de viteze: Adeziv (lipici); Adeziv (bandă); Ramă cu fixare prin cleme; Șnur; Bandă elastică; Scai; Inel de reținere; Cadru cu fixare prin înșurubare; Inel de siguranță; Prindere universală prin alunecare; Altele
en: Shift boot attachment method: Adhesive (glue); Adhesive (tape); Clip-in trim bezel; Drawstring; Elastic band; Hook-and-loop; Retainer ring; Screw-on frame; Snap ring; Universal slip-on; Other
sk-SK: Spôsob uchytenia manžety radiacej páky: Lepidlo; Lepiaca páska; Zacvakávací rámik; Sťahovacia šnúrka; Elastický pás; Suchý zips; Prídržný krúžok; Skrutkovací rámik; Poistný krúžok; Univerzálne nasúvacie; Iné
lt-LT: Pavarų svirties apdangalo tvirtinimo būdas: Klijai; Lipni juosta; Įsegamas apdailos rėmelis; Raištelis; Elastinė juosta; Kibioji juosta; Fiksavimo žiedas; Prisukamas rėmas; Spyruoklinis fiksavimo žiedas; Universalus užmaunamas; Kita
cs: Způsob upevnění boty řazení: Lepidlo; Lepicí páska; Nacvakávací rámeček; Stahovací šňůrka; Elastický pásek; Suchý zip; Přídržný kroužek; Šroubovací rám; Pojistný kroužek; Univerzální navlékací; Jiné
zh-CN: 换挡杆防尘罩安装方式: 粘合剂（胶水）; 粘合剂（胶带）; 卡入式装饰面板; 抽绳; 松紧带; 魔术贴; 固定环; 螺丝固定框架; 卡簧; 通用套入式; 其他
hu: Váltószoknya rögzítési módja: Ragasztó; Ragasztószalag; Bepattintós díszkeret; Húzózsinór; Gumis szalag; Tépőzár; Rögzítőgyűrű; Felcsavarozható keret; Biztosítógyűrű; Univerzális felhúzható; Egyéb
sv: Fästmetod för växelstövel: Lim; Tejp; Inklämningsbar monteringsram; Dragsko; Elastiskt band; Kardborre; Låsring; Påskruvbar ram; Spårring; Universal slip-on; Annat
vi: Phương pháp gắn bọc cần số: Chất kết dính (keo); Chất kết dính (băng dính); Khung viền dạng kẹp; Dây rút; Dây thun; Khóa dán; Vòng giữ; Khung bắt vít; Vòng kẹp; Dạng trượt đa năng; Khác
sl-SI: Način pritrjevanja manšete prestavne ročice: Lepilo; Lepilni trak; Zaskočni okrasni okvir; Vrvica; Elastični trak; Sprijemalni trak; Zadrževalni obroček; Privijačen okvir; Zaskočni obroček; Univerzalno natikanje; Drugo
fr: Mode de fixation du soufflet de levier de vitesses: Adhésif (colle); Adhésif (ruban); Cadre de finition à clipser; Cordon de serrage; Bande élastique; Bande autoagrippante; Anneau de retenue; Cadre à visser; Anneau d’arrêt; À enfiler universel; Autre
zh-TW: 排檔套固定方式: 黏合劑 (膠水); 黏合劑 (膠帶); 夾入式飾板; 抽繩; 鬆緊帶; 魔鬼氈; 固定環; 螺絲固定框架; 扣環; 通用套入式; 其他
ja: シフトブーツ取り付け方式: 接着剤 (グルー); 粘着テープ; クリップイントリムベゼル; ドローストリング; 伸縮バンド; 面ファスナー; リテーナーリング; スクリューオンフレーム; スナップリング; ユニバーサルスリップオン; その他